# 关于风险银行二级资本债的公允价值选取

提问人：wx_5d8b95702bde 时间：2021-07-17 22:01:34
请教陈版主，某家银行投资了锦州银行的二级资本债，计入交易性金融资产核算；该种计量属性导致无需计提预期信用损失，只需参考中债估值调整其公允价值即可；但是像包商（破产重组前）、锦州这种舆情很多的银行，其中债估值可能出于政治、或其他原因并没有下跌太多，导致中债的估值并不公允；类似这种应该如何处理呢，如何选取公允价值呢

回答人：chenyiwei
建议考虑通过其他途径获取公允价值信息，例如被投资银行当前的财务状况和已采取的纾困措施、考虑担保情况和拟采取的重组方案（如有）影响；考虑类似的处于困境中银行资本债历史上的回收记录等。

提问人：wx_5d8b95702bde 时间：2021-07-24 21:41:17
谢谢陈老师，如果严格套准则的话，例如公允价值准则，类似的情况应该对应哪一条呢，或者从准则角度如何理解呢，因为毕竟他还是存在活跃交易市场的，而且属于可观察公允价值吧，从其他地方选取公允价值合适嘛

回答人：chenyiwei
如果真的以该报价有大量成交，且交易对手为非关联方，则可以考虑按市场价。但个人理解这种情况应不多见，因为交易价格与最终预期的可收回金额的明显背离是不可能持续的。

提问人：wx_5d8b95702bde 时间：2021-08-24 12:32:00
陈版主，目前实操来看，减值的具体计提比例尚无法确定，像您说的类似银行资本债的历史回收记录，现在目前只有包商的案例可以参考，包商是全额减记了的，相当于参考的话，则需要全额计提减值准备。但是像考虑纾困措施、担保情况、重组方案等又无法量化，感觉实操存在一定困难，是否可以直接参考二阶段或三阶段的平均减值水平呢

回答人：chenyiwei
目前实务中可参考的个案很少，且进入二阶段和三阶段后各个案的差异很大。不建议简单套用二阶段或三阶段的平均减值水平。